---
title: "niconico_tag_network_2"
author: "Yusuke Fukasawa"
date: "2015年10月19日"
output: html_document
---

で、出来たグラフをGephiでちょこちょこといじりまして。 最初の時点で次数が9以下のノードを削除し、各種統計量を計算してからcsvでノードリストを吐き出させます。 吐き出したノードリストに平均再生回数・コメント数・マイリスト数・動画再生時間・アップ日時の情報を付与。 このとき約1%のノードは文字化けしてしまって対応が取れなくなってしまったので、ノード数11以上のものは数も少なかったので頑張って復旧しましたが、10以下のやつは多かったので、エラーにならないノード(次数同じ)の平均値をとって、標準偏差をいい感じのにして正規分布乱数で値を生成して代替しました。うん。ごめんなさい。

で、今回の目的はタグから見る、ニコニコゆっくり界隈において芽生えつつある文化を探る、というものでした。 ここでは定着した文化はランキングに入ってきやすいという仮定を置いて、ランキングポイント(総合ポイント＝再生数+(コメント数×補正値)+マイリスト数×15)の上位5%を正しい例、下位5%を負例をしてトレーニングセットを構築することにします。

補正値=(再生数+マイリスト数)/(再生数+コメント数+マイリスト数) 本当は広告ポイントもあるんだけど今回は無視。

```{r}
require(e1071)
require(randomForest)
require(ggplot2)
require(knitr)
# 予め作成したノードリストを読み込む
set<-read.csv("taggraph_nodes.csv",fileEncoding = "CP932")
set<-na.omit(set)
#再生数などの情報は既にポイントで反映していると考え削除しておく。計算結果を最終的にsetに貼って出力しGephiでまた使う
set1<-set[,c(-2,-3,-10,-17,-18,-19)]
plus<-subset(set1,set1$Points>2.5*mean(set1$Points))
minus<-subset(set1,set1$Points<0.05*mean(set1$Points))
plus$culture<-as.factor(1)
minus$culture<-as.factor(0)
# チューニング用とテスト用に分ける
plus1<-plus[c(1:47),]
plus2<-plus[c(48:94),]
minus1<-minus[c(1:46),]
minus2<-minus[c(47:92),]
learning<-data.frame(rbind(plus1,minus1))
test<-data.frame(rbind(plus2,minus2))
# learningは等しい数にしたい
learning<-data.frame(rbind(learning,test[93,]))
test<-test[-93,]
# 日付型は使えないのでnumericに。あと、Hubは削除。
set1$ave_starttime<-as.numeric(set1$ave_starttime)
set1$Authority<-as.numeric(set1$Authority)
learning1<-learning[,c(-1,-5,-16)]
learning1$ave_starttime<-as.numeric(learning1$ave_starttime)
learning1$Authority<-as.numeric(learning1$Authority)
test1<-test[,c(-1,-5,-16)]
test1$ave_starttime<-as.numeric(test1$ave_starttime)
test1$Authority<-as.numeric(test1$Authority)
```
```{r}
# 最適なところで重要度を計算したい
tuneRF(learning1[,-14],learning1[,14],doBest=T)
# mtry=12が最適な模様
# 文字化けに気をつけて。。。UTF-8にして日本語を打ち込むと良い模様
importance<-randomForest(culture~.,learning1,mtry=12,importance = TRUE)
knitr::kable(importance(importance))

# どの変数が重要なのかはわかったので、これからSVMによる学習とチューニングを行います
presvm<-svm(culture~.,learning1,cross=8)
summary(presvm)
# デフォルトでは90%前後といったところか
# ここからはチューニング。一回目。
gammaRange = 10^(-5:5)
costRange = 10^(-2:2)
t <- tune.svm(culture ~ ., data = learning1, gamma=gammaRange, cost=costRange,
              tunecontrol = tune.control(sampling="cross", cross=8))
cat("- best parameters:\n")
cat("gamma =", t$best.parameters$gamma, "; cost =", t$best.parameters$cost, ";\n")
cat("accuracy:", 100 - t$best.performance * 100, "%\n\n")
plot(t, transform.x=log10, transform.y=log10)
#二回目のチューニング。
gamma <- 10^(-1)
cost  <- 10^(1)
gammaRange <- 10^seq(log10(gamma)-1,log10(gamma)+1,length=11)[2:10]
costRange  <- 10^seq(log10(cost)-1 ,log10(cost)+1 ,length=11)[2:10]
t <- tune.svm(Species ~ ., data = iris, gamma=gammaRange, cost=costRange,
              tunecontrol = tune.control(sampling="cross", cross=8))
cat("[gamma =", gamma, ", cost =" , cost , "]\n")
cat("- best parameters:\n")
cat("gamma =", t$best.parameters$gamma, "; cost =", t$best.parameters$cost, ";\n")
cat("accuracy:", 100 - t$best.performance * 100, "%\n\n")
plot(t, transform.x=log10, transform.y=log10, zlim=c(0,0.1))
```

最適なパラメータでモデルを構築していく
```{r}
gamma <- t$best.parameters$gamma
cost <- t$best.parameters$cost
model <- svm(culture ~ ., data = learning1, gamma=gamma, cost=cost,probability = TRUE)
#テストデータで精度を確認する
pred <- predict(model, test1)
table(pred, test1[,14])
```

あまり精度は良くない模様。。。
確率が高いものだけに注目しよう
```{r}
require(DT)
realset<-set1[,c(-1,-5,-16)]
pred<-predict(model,realset,probability = TRUE)
knitr::kable(head(attr(pred,"probabilities")))
probab<-attr(pred,"probabilities")
probab<-data.frame(probab)
probab<-probab[,-2]
set$probability<-probab
knitr::kable(head(set))
```

トレーニングセットに使ったものはフラグ立ててcsvで吐き出す

```{r}
nottraining<-subset(set1,set1$Points<2.5*mean(set1$Points) & set1$Points>0.05*mean(set1$Points))
nottraining$training<-0
plus$training<-1
minus$training<-1
nottraining<-nottraining[,c(1,17)]
plusset<-plus[,c(1,18)]
minusset<-minus[,c(1,18)]
set3<-rbind(nottraining,plusset,minusset)
set4<-merge(set,set3,by="Id",all=T)
knitr::kable(head(set4))
write.csv(set4,"gephinodesver2.csv")
```